臺灣高等法院交通事件裁定　　　　　　　　　　　　九十三年度交抗字第七二二號
　　抗告人即
　　受處分人　甲○○
右抗告人因違反道路交通管理處罰條例案件，不服臺灣桃園地方法院中華民國九十三
年八月三十日裁定（九十三年度交聲字第三七五號），提起抗告，本院裁定如左：
    主    文
抗告駁回。
    理    由
一、按汽車行至無號誌或號誌故障而無交通警察指揮之交岔路口，支線道車應暫停讓
    幹線道車先行，道路交通安全規則第一百零二條第一項第二款定有明文。復按「
    汽車駕駛人，爭道行駛有左列情形之一者，處新臺幣六百元以上一千八百元以下
    罰鍰：九、支線道車不讓幹線道車先行，或兩線均為幹線道或支線道時，左方車
    不讓右方車先行者」、「汽車駕駛人，駕駛汽車肇事致人受傷或死亡，應即採取
    救護或其他必要措施，並向警察機關報告，不得駛離；違者吊扣其駕駛執照三個
    月至六個月；逃逸者吊銷駕駛執照」、「汽車駕駛人，曾依第六十二條第一項規
    定吊銷駕駛執照者，終身不得考領駕駛執照」，道路交通管理處罰條例第四十五
    條第九款、第六十二條第一項、第六十七條第一項分別定有明文。
二、原裁定略以：
　(一)抗告人即受處分人甲○○於民國九十三年三月二十三日零時十分許，駕駛車牌號
    碼六六七五｜ＦＰ號自用小客車，沿桃園縣桃園市○○○路○段六十九巷欲左轉
    進入大興西路二段往永安路方向時，未讓幹線道車先行即逕行駛出，與行駛在大
    興西路二段往永安路方向之車牌號碼八Ｐ｜四一九三號救護車發生碰撞，致救護
    車之駕駛盧彥誌及乘客詹朝龍受有輕傷，抗告人於肇事後竟未停車，即往大興西
    路二段八十巷方向駛離逃逸，嗣經桃園縣政府警察局交通隊員警開單舉發，並依
    道路交通管理處罰條例第四十五條第一項第九款、同條例第六十二條第一項、第
    六十三條第一項之規定，裁處抗告人罰鍰新臺幣六百元、吊銷駕駛執照、終生禁
    考並記違規點數一點。
　(二)抗告人於上揭時、地駕駛上開自用小客車與盧彥誌所駕駛之救護車發生碰撞，致
    盧彥誌受有左髖部挫傷、右下肢擦傷；救護車乘客詹朝龍受有頸部扭傷之事實，
    為抗告人於警詢時坦承不諱，並有道路交通事故肇因研判表、道路交通事故現場
    圖、道路交通事故調查報告表(一)、道路交通事故調查報告表(二)、抗告人、盧彥誌
    、詹朝龍等人之警詢筆錄、交通事故現場照片十七張、桃園縣政府警察局桃園分
    局重大交通事故紀錄（通報）單、桃園縣政府警察局疑似道路交通事故肇事逃逸
    追查表及敏盛綜合醫院診斷證明書二紙等附卷可稽，應堪信為真實。
　(三)依據卷附之道路交通事故現場圖及事故現場照片觀之，盧彥誌所駕駛之救護車左
    側車身遭抗告人之自用小客車右側車頭撞擊後，救護車斜停在大興西路二段上，
    車身迴轉後車頭朝左，右前輪爬上中間分隔島，斜停在大興西路二段上佔據內側
    車道整個車道，車頭距離中央分隔島末端四點五公尺，救護車前、後保險桿、左
    後車身、左後輪有多處損壞，而抗告人之自用小客車右前車頭因撞及救護車而受
    到毀損，其車頭之「ＴＯＹＯＴＡ」廠牌標誌亦因而撞擊脫落遺留現場，足見當
    時兩車撞及之力道甚猛，而兩車發生如此之碰撞車損，衡諸常情，斷無可能兩車
    駕駛人均未下車，自認自行負責本身之損失，而任由對方離去之可能
  (四)抗告人於駕車肇事後，並未停車逕行逃逸，係由路人見狀記下抗告人之車號、廠
    牌、車身顏色等特徵告知被害人盧彥誌後，轉述給到現場處理之員警，嗣於同日
    凌晨二時三十五分許，經警循線在桃園縣桃園市○○路八二四號前，發現抗告人
    將其自用小客車停放在該處。抗告人於警詢時亦供稱：「事後我見對方無大礙且
    因心中害怕所以就駕車直行往大興西路二段八十巷離去」、「我沒有報警，也未
    待警方到達。事發後我就將車停放在桃市○○路八二二號前，之後我就搭計程車
    去我桃市友人家中休息」等語，若抗告人當時有下車查看，係誤認雙方各自負責
    ，始續行駕車離去，表示事故後已無大礙，何以其心中害怕？又何以其原先要左
    轉往大興西路，發生車禍後改往大興西路八十巷方向行駛？又何以將車停放在中
    正路上，不敢駕車返家而改搭計程車到友人處休息？上開不合常理之諸多疑點，
    均足以證明抗告人於肇事後，確實未停車採取救護或其他必要之措施，即逕行逃
    逸肇事現場，抗告人辯稱伊未肇事逃逸云云，要屬事後卸責之詞，不足採信。又
    被害人盧彥誌、詹朝龍於警詢時均指稱：沒有看見駕駛逃逸車輛六六七五｜ＦＰ
    之駕駛人，對方沒有下車，再看見也沒有辦法指認等語，若抗告人有下車查看，
    盧彥誌、詹朝龍豈有不知抗告人是何人之理？顯然抗告人於發生車禍後，並未下
    車查看對方車輛內是否有人受傷，其有駕車肇事逃逸之違規行為，彰彰甚明，抗
    告人以未見到有人受傷為辯詞，合理化其逕自開車離去之舉動，實無足取。
  (五)綜右理由，原處分機關以首揭規定，對抗告人裁處罰鍰六百元，吊銷駕駛執照者
    ，終身不得考領駕駛執照，核無違誤，抗告人此部分之異議為無理由，應予駁回
    。至原處分機關並援引道路交通管理處罰條例第六十三條第一項之規定，裁處抗
    告人記違規點數一點，然道路交通管理處罰條例第六十三條第三項規定：已受吊
    扣或吊銷駕駛執照處分者，不予記點。是原處分機關於抗告人肇事致人受傷逃逸
    部分，業已裁罰抗告人吊銷駕駛執照、終生禁考，則抗告人駕駛汽車行駛於支線
    道不讓幹線道車先行之違規行為部分，即無記違規點數一點之必要，應將該部分
    之原處分撤銷，並處新台幣六百元之罰鍰。
三、抗告意旨略以：抗告人並非蓄意逃逸，其於接獲警方通知後即馬上至派出所製作
    警詢筆錄，事發當時正值深夜，救護車並未鳴笛，且視線昏暗，以致造成車禍，
    抗告人事後已與被害人達成和解，負起應負之賠償責任；又抗告人家中有重度肢
    障之女兒尚在就學中，必須時常接送，若永久吊扣駕照，將造成極大不便與困擾
    ，爰抗告請求勿永久吊扣駕照，嗣將加倍小心駕車云云。
四、經查，抗告人於前揭時、地駕駛自用小客車車與盧彥誌所駕駛救護車發生碰撞，
    致駕駛盧彥誌與乘客詹朝龍受傷，抗告人於肇事後駛離現場逃逸等情，業據原審
    調查屬實。原裁定以抗告人確有前開交通違規行為，認原處分機關依道路交通管
    理處罰條例第四十五條第九款、第六十二條第一項、第六十七條第一項規定，裁
    處抗告人罰鍰新台幣六百元，並吊銷駕駛執照、終生禁考，核無不當，就此部分
    駁回抗告人在原法院之異議，依法洵無不合，抗告人雖持前揭理由抗告，惟抗告
    人於肇事後未於肇事現場採取救護或其他必要措施，並且駛離現場，其行為核屬
    肇事逃逸，與其事後經警通知是否前往派出所製作筆錄，係屬二事，非可混為一
    談，抗告人於事後雖與忠孝救護車有限公司調解成立，此屬民事損害賠償部分，
    對原處分機關爰引道路交通管理處罰條例予以裁罰部分，並無影響。至於抗告人
    之女兒為重度肢障者，需時常接送，永久吊扣駕照，將造成極大不便與困擾，其
    情或有可憫，惟抗告人免予吊扣駕照之主張，則屬於法無據，是本件之抗告難認
    為有理由，應予駁回。
據上論結，應依道路交通案件處理辦法第二十六條，刑事訴訟法第四百十二條，裁定
如主文。
中　　　華　　　民　　　國　　九十三　　年　　　十　　　月　　二十二　　日
                            臺灣高等法院交通法庭
                                  審判長法  官  蔡  秀  雄
                                        法  官  周  占  春
                                        法  官  蘇  素  娥
右正本證明與原本無異。
不得再抗告。
                                        書記官  何  閣  梅
中　　　華　　　民　　　國　　九十三　　年　　　十　　　月　　二十六　　日
